臺灣高等法院高雄分院民事裁定　　　　　93年度重上字第36號
聲　請　人　丁○○即乙○○之.
　　　　　　戊○○即乙○○之.
　　　　　　己○○即乙○○之.
共　　　同
訴訟代理人　顏文正律師
複代理人　　丙○○
聲請人因與相對人甲○○間請求給付票款事件，聲請人對於本院
民國93年11月30日所為判決聲請更正錯誤，本院裁定如下：
    主  文
聲請駁回。
聲請訴訟費用由聲請人負擔。
    理  由
一、按判決有誤寫、誤算或其他類此之顯然錯誤者，法院固得依
    聲請或依職權以裁定更正之，民事訴訟法第232 條第1 項規
    定甚明。惟所謂顯然錯誤，乃指判決中所表示者與法院本來
    之意思顯然不符者而言，最高法院18年聲字第307 號判例及
    同院41年台抗字第66號判例分別可資參照。
二、按聲請人主張本院於民國93年11月30日所為判決主文之第二
    項中關於興華電子股份有限公司（下稱興華公司）股票張數
    6626.105張之記載有誤，正確之股票張數應為6266.105張，
    故請求更正上開顯然錯誤云云，固據提出相對人於臺灣高雄
    地方法院（下稱高雄地院）審理時之答辯狀上記載其交付之
    實際股票張數為6266.105張，且認聲請人之被繼承人乙○○
    與相對人於訴訟中，對於上開股票之張數確為6266.105張亦
    均無爭執等情為據。
三、惟查，本件於高雄地院審理時，相對人固曾於答辯狀中載明
    其交付之興華公司股票張數為6266.105張等語（參原審90年
    度雄簡字第2545號卷第70頁背面、第72頁），惟相對人嗣後
    於言詞辯論意旨狀及言詞辯論意旨續狀中，均載明上開股票
    之張數為6626.105張等語（參原審91年度重訴字第1103 號
    卷(一)第136-138 頁、卷(二)第21-23 頁），足見兩造於原審審
    理時對於上開股票之張數究為6266.105張，抑或6626.105張
    並非均無爭執。嗣原審判決將上開股票張數記載為6626.105
     張 ，並將其列為兩造不爭執之事項（參原審判決第11頁）
    ，並判決乙○○全部勝訴，相對人不服，提起上訴，惟相對
    人於本院所提出之書狀忽而記載上開股票之張數為6626.105
    張（參本院卷第63頁、第135 頁），忽又記載為6266.105張
    （參本院卷第148 頁背面、第152 頁、第153 頁、第170 頁
    背面），故本院於言詞辯論期日時經審判長向乙○○之訴訟
    代理人闡明：「股數總數是六千六百二十六張又一０五股？
    」，而乙○○之訴訟代理人亦答稱：「是的，不爭執。」等
    語，此有本院言詞辯論筆錄在卷可稽（本院卷第167 頁），
    故本院判決即以上開經審判長闡明後之股票張數6626 .105
    張為判斷基礎，將原審判決廢棄後，改判：「上訴人（即相
    對人）應於被上訴人（即乙○○）將興華電子股份有限公司
    之面額均為壹仟股之股票陸仟陸佰貳拾陸張及面額壹佰零伍
    股之股票壹張交付予上訴人之同時，給付被上訴人新台幣壹
    億貳仟萬元，及自民國九十年一月三日起至清償日止按年息
    百分之六計算之利息。」此有本院判決在卷可稽。嗣相對人
    對本院上開判決不服，提起第三審上訴，惟經最高法院於94
    年3 月17日以94年度台上字第471 號裁定駁回上訴而告確定
    之事實，亦經本院核閱上開卷宗查明無訛。足見本院認定上
    開興華公司之股票張數為6626.105張，並無顯然錯誤，聲請
    人聲請更正，為無理由，不應准許。
三、依民事訴訟法第95條、第78條，裁定如主文。
中　　華　　民　　國　　96　　年　　5 　　月　　31　　日
                            民事第三庭
                                審判長法官  張國彬
                                法      官  吳登輝
                                法      官  楊富強
以上正本證明與原本無異。
如不服本裁定應於送達後10日內向本院提出抗告狀 (並按他造
當事人之人數附繕本)， 並繳納抗告費新台幣1,000 元。
中　　華　　民　　國　　96　　年　　5 　　月　　31　　日
                                書  記  官  劉博文
